臺灣屏東地方法院刑事判決　　　　　　　　　　　　　九十二年度易字第六九八號
　　公　訴　人　臺灣屏東地方法院檢察署檢察官
　　被　　　告　甲○○
　　選任辯護人　蘇精哲律師
　　　　　　　　徐建光律師
右列被告因違反森林法案件，經檢察官聲請簡易判決處刑（九十二年度偵字第三九三
五號），本院認不宜以簡易判決處刑，改依通常程序審理，並裁定適用簡式審判程序
，判決如左：
     主  文
甲○○於他人林地內，擅自墾殖，處有期徒刑陸月，如易科罰金，以參佰元折算壹日
，緩刑貳年。
     事  實
一、甲○○意圖為自己不法之利益，自民國九十一年十一月二十六日上午八時許起至
    同年月二十八日下午三時許止，在蔡萬辛（九十二年四月十六日起改由鄭國鈞承
    租）向財政部國有財產局臺灣南區辦事處（下稱國有財產局）所承租、坐落屏東
    縣車城鄉○○段二五之一０二地號國有林地內，擅自占用如附件土地複丈成果圖
    Ｂ部分所示之土地，供己墾殖之用，開墾面積計０點０七八九公頃，並於同年月
    二十六、二十八日，為整平土地，而以每日新台幣一千五百元之代價，雇請不知
    情之莊正雄駕駛三菱牌挖土機一部，將上開土地上之雜木一批（數量不詳）予以
    剷除（毀損部分未據告訴），嗣於同年月二十八日下午三時許，為警在前址查獲
    ，並扣得上揭挖土機一部（責付由甲○○保管）。
二、案經屏東縣警察局恆春分局報請臺灣屏東地方法院檢察署檢察官偵查聲請簡易判
    決處刑。
    理  由
一、右揭事實，業據被告甲○○於本院審理時坦承不諱，並有挖土機一部扣案可稽，
    及照片八張附卷可參，且被告擅自開墾如附件土地複丈成果圖Ｂ部分所示之土地
    ，面積計０點０七八九公頃土地等節，業經檢察官現場履勘，並囑託屏東縣恆春
    地政事務所測量屬實，有勘驗筆錄及該所九十二年十一月十三日屏恆地二字第０
    九二０００六七六九號函檢送之土地複丈成果圖在卷可參，堪認被告上開不利於
    己之自白，確與事實相符，應可採為論罪科刑之依據，事證明確，被告犯行已堪
    認定。
三、核被告所為係犯森林法第五十一條第一項擅自墾殖他人林地罪（聲請簡易判決處
    刑書原認係犯刑法第三百二十條第二項之罪，惟蒞庭檢察官已於本院準備程序中
    聲明變更起訴法條為森林法第五十一條第一項之罪）。爰審酌被告犯罪後坦承犯
    行，悔意殷殷，且已將土地返還予承租人鄭國鈞，業經本院依職權調閱本院九十
    二年潮調字第一一五號卷核閱屬實，並為公訴人所不爭執，及其犯罪之動機、手
    段等一切情狀，量處如主文所示之刑，並諭知易科罰金之折算標準。另被告前未
    曾受有期徒刑以上刑之宣告，此有臺灣屏東地方法院檢察署刑案資料查註紀錄表
    及臺灣高等法院被告全國前案紀錄表各一紙附卷可佐，其經此偵審及判刑教訓，
    自當知所警惕而無虞再犯，本院綜核各情認上開有期徒刑之宣告，已足策其自新
    ，所宣告之刑，以暫不執行為適當，併依法諭知緩刑二年，用啟自新。又扣案之
    挖土機一部，並無積極證據可認係被告所有，且非專供犯罪所用之物，爰不併依
    森林法第五十一條第六項規定予以宣告沒收，附此敘明。
據上論斷，應依刑事訴訟法第二百九十九條第一項前段、第二百七十三條之一，森林
法第五十一條第一項，刑法第十一條前段、第四十一條第一項前段、第七十四條第一
款、罰金罰鍰提高標準第二條，判決如主文。
本案經檢察官林津鋒到庭執行職務。
中      華      民      國      九十三      年      五    月    十七  日
                                      臺灣屏東地方法院刑事第一庭
                                          法  官   林世民
右正本證明與原本無異。
如不服本判決應於收受本判決後送達後十日內向本院提出上訴書狀，其未敘述上訴理
由者，並得於提起上訴後十日內向本院補提理由書狀（均須按他造當事人之人數附繕
本 ）「切勿逕送上級法院」
                                          書記官   張儷薾
中      華      民      國      九十三      年      五    月    十七    日
附錄論罪科刑法條：
森林法第五十一條
於他人森林或林地內，擅自墾殖或占用者，處六月以上五年以下有期徒刑，得併科新
台幣六十萬元以下罰金。
前項情形致釀成災害者，加重其刑至二分之一；因而致人於死者，處五年以上十二年
以下有期徒刑，得併科新台幣一百萬元以下罰金，致重傷者，處三年以上十年以下有
期徒刑，得併科新台幣八十萬元以下罰金。
第一項之罪於保安林犯之者，得加重其刑至二分之一。
因過失犯第一項之罪致釀成災害者，處一年以下有期徒刑，得併科新台幣六十萬元以
下罰金。
第一項未遂犯罰之。
犯本條之罪者，其墾殖物、工作物、施工材料及所使用之機具沒收之。
